臺灣臺中地方法院刑事判決　　　　　　　　　　　　　九十一年度交自字第三號
　　自　訴　人　乙○○○
　　自訴代理人　甲○○
　　被　　　告　丙○○
右列被告因過失傷害案件，經自訴人提起自訴，本院判決如左：
    主  文
丙○○因過失傷害人，處有期徒刑月，如易科罰金以佰元折算壹日。
    事  實
一、丙○○於民國九十一年四月二十五日上午八時五十分許，騎乘車牌號碼ＳＸＹ─
    ７０２號輕型機車，沿台中市○區○○路由中美街往華美街方向行駛；行經公益
    路與公正路二一０巷口附近，明知應注意車前狀況及兩車併行之間隔，並隨時採
    取必要之安全措施，且依當時天候係晴、光線為日間有自然光線、柏油路面乾燥
    無缺陷、無障礙物且視距良好等情況，同時依其智識、能力亦無不能注意之情形
    ，丙○○應注意能注意卻疏未注意，以致追撞同向右前方由乙○○○所騎乘之腳
    踏車，致乙○○○人、車倒地，乙○○○並受有左側骨盆骨折、左側臉部挫擦傷
    、左側肘部挫傷、右側腕骨骨折、右側第二掌骨骨折等傷害。
二、案經乙○○○提起自訴。
    理  由
一、訊據被告丙○○矢口否認有前開過失傷害乙○○○情事，辯稱：「是自訴人自行
    騎腳踏車跌倒致擦撞到被告機車右側，被告機車前方裂痕是半年前即有的」云云
    。惟查右開事實業經被害人乙○○○指訴綦詳，並有行政院國軍退除役官兵輔導
    委員會台中榮民總醫院診斷證明書二份、中山醫學大學附設醫院中港分院診斷證
    明書、台中市警察局交通警察隊肇事現場圖、道路交通事故調查報告表各一份附
    卷可稽。而被告於警訊中亦坦承當時係「不慎」擦撞致被害人受傷，並未提及被
    害人自行跌倒。且被告所稱機車右側經被害人擦撞等情，雖經本院履勘其機車右
    方腳踏板處確有一缺口，惟自車禍發生迄本院履勘之九十一年八月三十日已逾四
    月，且以發生車禍當時被告自稱其機車並無損害（見九十一年四月廿五日被告在
    警局之談話紀錄表），且當時在場處理警員即證人丁○○在本院亦證稱：當時沒
    有注意到機車右側方有無受損等語，則該缺口是否為當時所造成已屬有疑，又以
    被害人之腳踏車並未能在其左側尋得相對應之擦撞點，故自訴人自行騎腳踏車跌
    倒致被告機車右側受損之可能性應可排除。而自訴人雖提出腳踏車受損照片指稱
    擦撞點係在腳踏車後輪蓋有藍色痕跡處，惟經本院履勘比對，該痕跡與地面之距
    離約為五十四公分至五十六公分，而機車前方車蓋裂痕距地約為四十四公分至四
    十五公分，高度並不相符，而經審視該腳踏車照片後輪擋泥蓋上在藍色痕跡之下
    確有凹陷之處，核與被害人於警訊時所稱：「我的腳踏車後輪有扭曲變形」之陳
    述相符，而經送請台中市警察局交通隊重建現場繪圖比對結果，認被告機車車頭
    面板之碰撞痕跡與被害人腳踏車後痕擋泥蓋上撞痕，二者撞擊點高度吻合，應為
    被告機車未保持安全距離。而被告亦未能舉證證明其機車車頭面板裂痕為半年前
    即存在，該裂痕應為此次車禍所造成，且係追撞被害人之腳踏車所造成。被告丙
    ○○既係領有駕駛執照之駕駛人，其就道路交通安全規則第九十四條第三項「汽
    (機)車駕駛人應注意車前狀況並隨時採取必要之安全措施」之規定，自應知之甚
    稔。況查肇事當時之天候晴、日間有自然光線，柏油路面乾燥無缺陷，亦無任障
    礙物且視距良好，有前揭道路交通事故調查報告表可憑，再依被告之智識、能力
    亦無不能注意之情事，詎被告竟疏未注意及此，以致自後方追撞被害人而肇事，
    被告之駕駛行為有過失，至為顯然。而本件車禍經送請台灣省台中市區車輛行車
    事故鑑定委員會鑑定結果亦採相同見解，並有中市鑑字第九一○九三一號鑑定意
    見書在卷可參，益證被告之行為有過失，被告所辯自無可採。且其過失與被害人
    乙○○○所受前揭傷害間，具有相當因果關係，其犯行堪以認定。
二、核被告所為，係犯刑法第二百八十四條第一項前段之過失傷害罪。爰審酌被告之
    過失程度、所生之危害、肇事後之態度及被告尚未與被害人達成民事和解賠償等
    一切情狀，判處如主文所示之刑，並諭知易科罰金之折算標準。
據上論斷，應依刑事訴訟法三百四十三條、第二百九十九條第一項前段、刑法第二百
八十四條第一項前段、第四十一條第一項前段、罰金罰鍰提高標準條例第一條前段、
第二條，判決如主文。
中      華      民      國      九十一      年     十二     月    廿七  日
                                  臺灣臺中地方法院交通法庭
                                        法  官   王  靜  秋
右正本證明與原本無異。
如不服本判決，應於送達後十日內向本院提出上訴狀（須附繕本），上訴於台灣高等
法院台中分院。
                                        書記官
中      華      民      國      九十一      年     十二     月    廿七   日
附錄論罪科刑法條
刑法第二百八十四條第一項
    因過失傷害人者，處六月以下有期徒刑，拘役或五百元以下罰金，致重傷者，處
  一年以下有期徒刑、拘役或五百元以下罰金。
